臺灣高雄地方法院刑事裁定
111年度聲字第404號
聲  請  人  
即  被  告  郭柏賢



上列聲請人即被告因殺人未遂等案件（本院111年度訴字第151號
），不服本院受命法官於中華民國111年3月3日所為之羈押並禁
止接見通信之處分，聲請撤銷或變更，本院合議庭裁定如下：
    主  文
聲請駁回。
    理  由
一、聲請意旨略以：本件聲請人即被告甲○○年僅19歲，因禁見處
    分未能知悉家人在外情況及分擔家計，身心壓力甚大，且倘
    能撤銷羈押處分，聲請人會定期向員警報到，不會與同案其
    他共犯聯繫串供，另聲請人係自行到案說明，亦無逃亡之可
    能，爰請求撤銷羈押禁見處分等語。
二、按對於審判長、受命法官、受託法官或檢察官所為羈押之處
    分有不服者，受處分人得聲請其所屬法院撤銷或變更之；第
    1項聲請期間為5日，自為處分之日起算，其為送達者，自送
    達後起算，刑事訴訟法第416條第1項第1款、第3項定有明文
    。又在監獄或看守所之被告，於上訴期間內向監所長官提出
    上訴書狀者，視為上訴期間內之上訴，此項規定復為抗告及
    準抗告程序所準用，刑事訴訟法第351條第1項、第419條亦
    有明定。查聲請人因殺人未遂等案件，經臺灣高雄地方檢察
    署檢察官提起公訴，受命法官於111年3月3日訊問後，認聲
    請人涉犯刑法第150條第1項後段及第2項第1款、同法第271
    條第2項等罪嫌疑重大，且有刑事訴訟法第101條第1項第2、
    3款所定之羈押原因，並有羈押之必要，遂當庭處分自同日
    起羈押，並禁止接見通信，且於同日送達押票予聲請人等情
    ，有訊問筆錄、押票及附件、送達證書可稽（見訴字卷第19
    至第31頁）。而聲請人則於111年3月7日經由監所長官提起
    本件準抗告，有聲請人所提申訴書上之法務部○○○○○○○○○收
    容人書狀核轉章戳可憑，是本件聲請未逾法定期間，合先敘
    明。
三、次按被告經法官訊問後，認為犯罪嫌疑重大，而有左列情形
    之一，非予羈押，顯難進行追訴、審判或執行者，得羈押之
    ︰㈠逃亡或有事實足認為有逃亡之虞者。㈡有事實足認為有湮
    滅、偽造、變造證據或勾串共犯或證人之虞者。㈢所犯為死
    刑、無期徒刑或最輕本刑為5年以上有期徒刑之罪，有相當
    理由認為有逃亡、湮滅、偽造、變造證據或勾串共犯或證人
    之虞者，刑事訴訟法第101條第1項定有明文。而關於羈押與
    否之審查，其目的僅在判斷有無實施羈押強制處分之必要，
    並非認定被告有無犯罪之實體審判程序，故關於羈押之要件
    ，無須經嚴格證明，以經釋明得以自由證明為已足。再按羈
    押被告之目的，在於確保訴訟程序之進行、確保證據之存在
    及真實，以及確保刑罰之執行，而被告有無羈押之必要，法
    院自得就具體個案情節予以斟酌決定，如就客觀情事觀察，
    羈押在目的與手段之間衡量並無明顯違反比例原則之情形，
    即無違法或不當可言。
四、經查：
  ㈠聲請人因本院111年度訴字第151號殺人未遂等案件，前經受
    命法官於111年3月3日訊問後，認其涉犯刑法第150條第1項
    後段、第2項第1款之攜帶兇器在公共場所聚集三人以上首謀
    實施強暴罪、同法第271條第2項之殺人未遂罪，嫌疑重大，
    並考量聲請人所犯殺人未遂罪嫌部分係最輕本刑5年以上有
    期徒刑之重罪，且趨吉避凶乃人之常情，再佐以聲請人就所
    涉犯罪情節避重就輕，與涉案共犯所為證述亦有歧異，而有
    事實足認聲請人有串證之高度可能，且審酌本案犯罪情節，
    認非予羈押無從確保後續審判程序之順利進行，有羈押禁見
    之必要，遂當庭處分自同日起羈押，並禁止接見通信，且於
    同日送達押票予聲請人一情，有上開訊問筆錄、押票及附件
    可參。
  ㈡聲請人雖以前詞聲請撤銷羈押及禁止接見通信之處分，惟其
    涉犯前揭殺人未遂等罪嫌，業據同案共犯李承澔、少年廖○
    宇、周○辰供承在卷，並有卷內其他非供述證據可資憑佐，
    足認聲請人犯罪嫌疑確屬重大，又其所犯殺人未遂罪嫌，屬
    最輕本刑5年以上有期徒刑之重罪，衡以重罪常伴有逃亡或
    串證之高度可能性，此係趨吉避凶、脫免刑責、不甘受罰之
    基本人性，況同案共犯李承澔、少年廖○宇、周○辰均證稱其
    等係因聲請人邀約方聚眾涉犯本案等語，且少年廖○宇復證
    陳係聲請人指示其持球棒毆打被害人頭部等語，而與聲請人
    於偵審程序中所述未有指使共犯李承澔、少年廖○宇、周○辰
    之情節相異，是聲請人所述顯有避重就輕之情，而足以作為
    認定聲請人具有勾串共犯或證人高度可能性之依據，另斟酌
    聲請人涉犯之本案，不但嚴重侵害被害人之生命、身體法益
    ，亦一定程度危害社會治安，堪認非予羈押，顯難進行審判
    ，是本案受命法官依刑事訴訟法第101條第1項第2、3款規定
    羈押聲請人，並禁止接見通信，應無違誤。至聲請人固稱其
    因個人及家庭因素而有身心壓力，其不會與他人串供，請求
    以其他強制處分替代羈押禁見處分等語，然羈押禁見處分本
    即會相當程度限制聲請人之行動及通信自由等權利，況本案
    受命法官所為羈押禁見處分，目的無非在於避免聲請人與共
    犯李承澔或少年廖○宇、周○辰為勾串，則在客觀上並無其他
    事證足以佐證聲請人確實已無勾串共犯及證人之情況下，當
    不足以僅憑聲請人自身擔保而遽認本件羈押禁見處分之原因
    及必要性已不復存在。從而，本件聲請意旨所陳，顯非可採
    。
五、綜上，原受命法官審閱全卷後，認聲請人有刑事訴訟法第10
    1條第1項第2、3款之羈押原因及必要，而為羈押並禁止接見
    通信之處分，自屬合法有據，聲請人聲請撤銷或變更原處分
    ，為無理由，應予駁回。
據上論斷，應依刑事訴訟法第416條第4項、第412條，裁定如主
文。
中　　華　　民　　國　　111 　年　　3 　　月　　21　　日
                  刑事第八庭  審判長法  官  林英奇
　　　　　　　　　
                                    法  官  陳鑕靂
　　　　　　　　　　　　　　　
                                    法  官  黃傳堯
以上正本證明與原本無異。
不得抗告。
中　　華　　民　　國　　111 　年　　3 　　月　　21　　日
                                    書記官  黃振羽